【裁判字號】    97,消債更,135
【裁判日期】    971006
【裁判案由】    更生事件
【裁判全文】
臺灣新竹地方法院民事裁定           97年度消債更字第135號
聲  請  人  甲○○
                        樓
                        之1
上列當事人聲請消費者債務清理事件，聲請保全處分，本院裁定
如下：
    主  文
聲請駁回。
    理  由
一、按法院就更生或清算之聲請為裁定前，得因利害關係人之聲
    請或依職權，以裁定為下列保全處分：一、債務人財產之保
    全處分；二、債務人履行債務及債權人對於債務人行使債權
    之限制；三、對於債務人財產強制執行程序之停止；四、受
    益人或轉得人財產之保全處分；五、其他必要之保全處分，
    消費者債務清理條例第19條第1項固定有明文。惟同條例第
    48條第2項及第69條後段亦有規定，於法院裁定開始更生程
    序後，除有擔保及有優先權之債權外，對於債務人不得開始
    或繼續訴訟及強制執行程序以及更生程序終結時，依第48條
    規定不得繼續之強制執行視為終結。是於法院裁定准予更生
    程序前，除別有緊急或必要情形致更生目的無法達成外，債
    權人依法得訴訟及為強制執行之權利均應不受影響。蓋消費
    者債務清理條例第19條第1項保全處分之目的，係為防杜債
    務人之財產減少，維持債權人間之公平受償並使債務人有重
    建更生之機會，而非作為債務人延期償付債務之手段，有礙
    於法院裁准更生或清算後相關法定程序之進行。
二、本件聲請意旨略以：聲請人業已向本院聲請更生，惟聲請人
    對第三人家福股份有限公司之薪資債權業經本院以97年度執
    字第15862號及台灣台北地方法院以97年度執字第67554號強
    制執行，為保障全體債權人公平受償，爰聲請保全處分停止
    對聲請人薪資之強制執行程序等語。
三、經查，聲請人主張其薪資業經本院及台北地方法院民事執行
    處依債權人聯邦商業銀行、遠東商業銀行聲請執行扣薪1/3
    之事實，業據提出前開法院執行命令各一紙為證，堪信為真
    。然查聲請人遭執行扣押者，係其每月薪資債權之1/3，而
    聲請人自承其每月薪資所得約2萬6,000元，準此，債權人於
    保全處分至多120日（4個月）之期間內，可得受償之金額約
    3萬5,000元而已，與聲請人陳報其之債務總額120萬餘元相
    較，差距甚遠，則以保全處分停止該薪資債權之強制執行，
    藉以限制債權人行使債權，對於維持債權人間公平受償之目
    的，其助益甚微。今聲請人既已向本院聲請更生，顯見其已
    無意繼續依協商條件履行債務，縱債權人對聲請人每月薪資
    債權聲請強制執行，聲請人尚有2/3之薪資債權，以作為維
    持聲請人及其共同生活之親屬生活所必需之生活費用，準此
    ，亦難認債權人就聲請人之薪資債權為強制執行，有礙於本
    件債務人更生程序之進行與更生目的之達成。從而，本件聲
    請人即債務人聲請保全處分，於法即有未合，應予駁回，爰
    裁定如主文。
中    華    民    國    97    年    10    月    6     日
                  民事第二庭    法  官  楊明箴
以上正本係照原本作成。
如對本裁定抗告須於裁定送達後10日內向本院提出抗告狀。
中    華    民    國    97    年    10    月    6     日
                                書記官  龔紀亞


司法院資訊處製作；財團法人民間司法改革基金會備份。
